臺灣臺南地方法院刑事判決　　　　　　 94年度簡上字第242號
　　上　訴　人　臺灣臺南地方法院檢察署檢察官
　　被　　　告　丙○○
上列上訴人因被告竊盜案件，不服本院中華民國九十四年六月三
十日九十四年度簡字第一四九二號第一審簡易判決（聲請簡易判
決處刑案號：九十四年度速偵字第七七號），提起上訴，暨移送
併辦（併辦案號：九十四年度營偵字第八一二、九０一號），本
院管轄之第二審合議庭判決如下：
    主  文
原判決撤銷。
丙○○連續竊盜，處有期徒刑肆月，如易科罰金，以佰元折算
壹日。扣案手套壹對沒收。
    事  實
一、丙○○因無業缺錢花用，基於意圖為自己不法所有之概括犯
    意，於附表壹所示時間，以附表壹所示方式，進入附表壹所
    示各鄰居住處後（侵入住宅部分均未據告訴），趁四下無人
    之際，連續竊取附表壹所示各鄰居所有財物，得手後，將附
    表壹編號二至四所示所得現金均花用殆盡，嗣於附表壹編號
    五所示時、地戴手套竊取乙○○所有現金新臺幣（下同）二
    千一百六十七元，得手並藏放於自己口袋時，因見乙○○適
    巧返家而躲入床底，仍被乙○○發現而報警查獲，扣得手套
    一對及其口袋中之現金二千一百六十七元（業經發還乙○○
    ）。經丙○○主動供出附表壹編號二至四所示竊取行為，因
    而扣得其主動交出之戊○○○所有玉鐲三只、無吊飾之黑色
    健康石項鍊一條、黑色健康石戒指一只、銀器手鐲一只（業
    經發還戊○○○）及丁○○所有有佛像吊飾之健康石項鍊一
    條（業經發還丁○○）。
二、案經乙○○訴由臺南縣警察局白河分局報請臺灣臺南地方法
    院檢察署檢察官偵查後，聲請以簡易判決處刑暨移送併辦。
    理  由
一、被告丙○○雖坦承有附表壹編號二至五所示犯行，得手後，
    並將附表壹編號二至四所示所得現金均花用殆盡等情不諱，
    惟矢口否認有附表壹編號一所示犯行，辯稱其未曾進入戊○○○住處竊取財物，扣案玉鐲三只、無吊飾之黑色健康石項
    鍊一條、黑色健康石戒指一只及銀器手鐲一只係在丁○○住
    處竊得云云，另辯稱在甲○○住處係竊得現金一千餘元而非
    六千餘元，在丁○○住處並未竊得銀戒指一只及就現金部分
    係竊得六千餘元而非一萬元，在乙○○住處前次係竊得現金
    四萬餘元而非五萬餘元等語。經查：
  (1)就附表壹編號二至五所示竊取事實，業據被告於警詢、偵訊
    及本院審理中坦承不諱，核與證人即被害人甲○○於警詢中
    證稱失竊現金六千餘元、丁○○證稱失竊有佛像吊飾之健康
    石項鍊一條、手環一只、銀戒指一只、現金一萬餘元、乙○○證稱先後失竊現金五萬餘元及二千一百六十七元，在被告
    自白之範圍內互核相符。此外，扣案有佛像吊飾之健康石項
    鍊一條及現金二千一百六十七元業已分別發還證人丁○○及
    乙○○，有贓物認領保管單二紙（併案警卷第二十二頁、本
    案警卷第八頁）及照片二張（併案警卷第二十四、二十五頁
    ）附卷足憑，是被告之任意性自白堪以採信。被告就附表壹
    編號二至五所示犯行，堪以認定。
  (2)證人即被害人戊○○○業於警詢中證稱自宅失竊玉鐲三只、
    無吊飾之黑色健康石項鍊一條、黑色健康石戒指一只、銀器
    手鐲一只、珍珠項鍊二條、現金二萬餘元等語，核與證人丁○○亦證稱扣案玉鐲三只、無吊飾之黑色健康石項鍊一條、
    黑色健康石戒指一只及銀器手鐲一只均非渠所有，亦非渠住
    宅內遭竊物品等語相符，此外，扣案玉鐲三只、無吊飾之黑
    色健康石項鍊一條、黑色健康石戒指一只、銀器手鐲一只業
    已發還證人戊○○○，有贓物認領保管單（併案警卷第二十
    三頁）及照片一張（併案警卷第二十四頁）在卷可稽。被告
    雖辯稱前揭扣案物係在證人丁○○住處竊得，伊並未進入證
    人戊○○○住處竊取財物云云，惟觀諸前述證人戊○○○及
    丁○○之證言，均就前揭扣案物之所有權歸屬及失竊地點證
    述明確，而被告數次竊取行為時間相近、次數頻繁，證人戊○○○與丁○○住處門牌號碼又僅一號之差、相距甚近，參
    以被告尚供稱在證人丁○○住處內有在不同房間內竊取物品
    等情，顯可知係被告因記憶誤差致其供述有所不符。被告就
    附表壹編號一所示犯行，堪以認定。
二、核被告所為，係犯刑法第三百二十條第一項之竊盜罪。被告
    先後數次行為，時間緊接，方法相同，觸犯構成要件相同之
    罪名，顯係基於概括犯意反覆為之，為連續犯，應依刑法第
    五十六條之規定論以一罪，並加重其刑。檢察官雖僅就犯罪
    事實欄中附表壹編號五所示部分聲請以簡易判決處刑，惟附
    表壹編號一至四所示部分（業經檢察官移送併辦）與已聲請
    之部分有連續犯之裁判上一罪關係，本院自應併予審理。
三、原審以被告有附表壹編號五所示之犯行明確，依法論罪科刑
    ，固非無見。然查，原審未及審酌被告於犯罪事實欄中附表
    壹編號一至四所示犯行與檢察官已聲請簡易判決處刑之部分
    有連續犯之裁判上一罪關係，尚有未洽。檢察官依告訴人乙○○（上訴書誤載為陳錦壽）之請求提起上訴，以被告尚知
    戴手套行竊，平日則遊手好閒，不務正業，顯見其惡性重大
    ，認原判決量刑過輕，指摘原判決不當，尚屬有據，原判決
    既有上開可議之處，自應由本院予以撤銷改判。爰審酌被告
    並無前科，有臺灣高等法院被告前案紀錄表在卷可稽，犯後
    坦認部分犯行，態度尚可，教育程度為國中畢業，竊取次數
    及竊得財物之數量、價值非鉅，且於最後一次犯行被查獲後
    ，即主動供出尚未被發現之其他犯行，堪認其尚有悔改之意
    ，惟行竊時尚知戴手套以避免留下指紋，且迄今仍未與全部
    證人即被害人達成和解等一切情狀，量處如主文所示之刑，
    並諭知易科罰金之折算標準，以資懲儆。又扣案手套一對，
    係被告所有供犯罪所用之物，業據被告供承在卷，爰依刑法
    第三十八條第一項第二款之規定宣告沒收。
四、併辦意旨中公訴人另認被告於附表壹編號一至四所示時、地
    尚分別竊得附表貳編號一至四所載財物云云。惟按告訴人之
    告訴，係以使被告受刑事訴追為目的，是其陳述是否與事實
    相符，仍應調查其他證據以資審認，最高法院著有五十二年
    臺上字第一三００號判例可資參照。又被害人雖未提出告訴
    而非屬告訴人，惟就犯罪事實證述其被害之經過，其證言仍
    須如同告訴人之指訴另為補強，始得據為不利於被告之認定
    。經查：被告堅決否認有於附表壹編號一至四所示時、地分
    別竊得附表貳編號一至四所載財物等情，而附表貳所載財物
    均未扣案，且又無其他文件資料足資證明，是此部分僅有證
    人即被害人戊○○○、甲○○、丁○○及乙○○之證述，欠
    缺其他積極證據可資補強，自難僅憑前揭證述逕認被告尚竊
    得附表貳所載財物，而應為有利於被告之認定，附此敘明。
據上論斷，應依刑事訴訟法第二百九十九條第一項前段，刑法第
五十六條、第三百二十條第一項、第四十一條第一項前段、第三
十八條第一項第二款，判決如主文。
本案經檢察官羅瑞昌到庭執行職務。
中　　華　　民　　國　　94　　年　　10　　月　　31　　日
　　　　　　　　　刑事第一庭  審判長法　官　沈揚仁
                                    法  官  洪榮家
                                    法  官  張婷妮
以上正本證明與原本無異。
不得上訴。
　　　　　　　　　　　　　　　　　　書記官  陳姿利
中　　華　　民　　國　　94　　年　　11　　月　　02　　日
附錄本案論罪科刑法條
中華民國刑法第三百二十條第一項
意圖為自己或第三人不法之所有，而竊取他人之動產者，為竊盜
罪，處五年以下有期徒刑、拘役或五百元以下罰金。
附表壹：
┌──┬──────┬──────┬────┬──────┬────────┐
│編號│  時    間  │  地    點  │被 害 人│  方    式  │ 竊 得 之 財 物 │
│    │  （民國）  │            │        │            │ （新臺幣：元） │
├──┼──────┼──────┼────┼──────┼────────┤
│ 一 │九十四年五月│臺南縣白河鎮│戊○○○│趁門未鎖，進│玉鐲三只、無吊飾│
│    │十四日下午一│大排竹一二六│        │入後徒手竊取│之黑色健康石項鍊│
│    │時許        │號          │        │            │一條、黑色健康石│
│    │            │            │        │            │戒指一只、銀器手│
│    │            │            │        │            │鐲一只          │
├──┼──────┼──────┼────┼──────┼────────┤
│ 二 │九十四年五月│臺南縣白河鎮│甲○○  │趁門未鎖，進│現金一千餘元    │
│    │中旬某日日間│大排竹一二三│        │入後徒手竊取│                │
│    │            │號          │        │            │                │
├──┼──────┼──────┼────┼──────┼────────┤
│ 三 │九十四年五月│臺南縣白河鎮│丁○○  │趁後門未鎖，│有佛像吊飾之健康│
│    │中旬某日日間│大排竹一二七│        │從後門進入後│石項鍊一條、手環│
│    │            │號          │        │徒手竊取    │一只、現金六千餘│
│    │            │            │        │            │元              │
├──┼──────┼──────┼────┼──────┼────────┤
│ 四 │九十四年五月│臺南縣白河鎮│乙○○  │趁側門未鎖，│現金四萬餘元    │
│    │二十六日日間│大排竹一二一│        │從側門進入後│                │
│    │            │號          │        │徒手竊取    │                │
├──┼──────┼──────┼────┼──────┼────────┤
│ 五 │九十四年五月│臺南縣白河鎮│乙○○  │趁門未鎖，進│現金二千一百六十│
│    │三十日下午五│大排竹一二一│        │入後雙手戴手│七元            │
│    │時十五分許  │號          │        │套徒手竊取  │                │
└──┴──────┴──────┴────┴──────┴────────┘
附表貳：
┌──┬────────┐
│編號│ 竊 得 之 財 物 │
│    │ （新臺幣：元） │
├──┼────────┤
│ 一 │珍珠項鍊二條、現│
│    │金二萬餘元（併辦│
│    │意旨書誤載為三萬│
│    │一千五百元，經蒞│
│    │庭檢察官當庭更正│
│    │為二萬餘元）    │
├──┼────────┤
│ 二 │現金四千餘元    │
├──┼────────┤
│ 三 │銀戒指一只、現金│
│    │三千餘元        │
├──┼────────┤
│ 四 │現金一萬元      │
└──┴────────┘
